# 在建工程土地摊销问题

提问人：zhongruifan 时间：2021-03-01 12:33:03
A公司 2020 年正在建设化工产品生产线二期，项目尚未完工，项目土地摊销的费用是应该资本化记入在建工程，还是费用化进管理费用。

回答人：chenyiwei
在资产实体建造期间，该工程项目所占地面积对应的土地使用权摊销额可以计入在建工程成本，即：借：在建工程——待摊投资，贷：累计摊销。